臺灣臺北地方法院刑事判決　　　　　　　 94年度訴字第751號
公　訴　人　臺灣臺北地方法院檢察署檢察官
被　　　告　甲○○
上列被告因違反毒品危害防制條例案件，經檢察官提起公訴（九
十四年度毒偵字第五七五號），及移送併辦（九十四年度毒偵字
第二一七七號），被告就被訴事實為有罪之陳述，經本院合議庭
裁定依簡式審判程序審理，本院判決如下：
    主  文
甲○○連續施用第一級毒品，處有期徒刑捌月，扣案含第一級毒
品海洛因之白色粉末陸包（合計淨重參點零貳公克）均沒收銷燬
之；又連續施用第二級毒品，處有期徒刑伍月，扣案含第二級毒
品甲基安非他命之白色透明晶體壹包（驗餘重零點伍公克）沒收
銷燬之。應執行有期徒刑拾壹月，扣案含第一級毒品海洛因之白
色粉末陸包（合計淨重參點零貳公克）、含第二級毒品甲基安非
他命之白色透明晶體壹包（驗餘重零點伍公克）均沒收銷燬之。
    事  實
一、甲○○前於民國八十八年間，因施用毒品案件，經本院以八
    十九年度毒聲字第二六八七號裁定送勒戒處所觀察、勒戒，
    因有繼續施用毒品傾向，經本院以八十九年度毒聲字第二九
    四六裁定令入戒治處所施以強制戒治，復經本院以九十年度
    毒聲字第一六六六號裁定停止戒治，所餘戒治期間付保護管
    束，嗣又經本院以九十年度毒聲字第二四四四號裁定撤銷停
    止戒治，令入戒治處所施以強制戒治，甫於九十一年八月四
    日戒治期滿執行完畢後釋放，經臺灣臺北地方法院檢察署檢
    察官於九十二年三月八日以九十二年度戒毒偵字第三八號為
    不起訴處分確定。猶不知悔改，復於強制戒治執行完畢釋放
    後五年內，另分別基於施用第一級毒品海洛因及第二級毒品
    安非他命之概括犯意，分別自九十三年十二月二十三日某時
    起至九十四年八月十五日凌晨某時止（施用海洛因），九十
    四年一月四日某時起至九十四年八月十五日凌晨某時止（施
    用安非他命），在其位於臺北縣新店市○○街三五巷三弄四
    號二樓住處等處，分別以將海洛因摻入香菸之方式連續施用
    第一級毒品海洛因及以燒烤玻璃球之方式連續施用第二級毒
    品安非他命，並先後於：(一)九十四年一月十八日凌晨零時三
    十分許，在臺北縣新店市○○路、中興路口為警查獲，並當
    場扣得第一級毒品海洛因六包（合計淨重三點零二公克）、
    第二級毒品甲基安非他命一包（驗餘重零點五公克）；(二)九
    十四年二月一日下午三時許，為警在臺北縣新店市○○路五
    四二之二號搜索時查獲；(三)九十四年八月十七日上午十一時
    二十分許，為警在臺北縣新店市○○街三五巷三弄四號住處
    前為警方查獲。
二、案經臺北市政府警察局報告臺灣臺北地方法院檢察署檢察官
    偵查起訴，及移送併辦。
    理  由
一、訊據被告甲○○對於在上開時間、地點分別以將海洛因摻入
    香菸之方式連續施用第一級毒品海洛因及以火燒烤玻璃球方
    式連續施用第二級毒品安非他命之事實均坦承不諱，且其先
    後於為警查獲時採集之尿液經以氣相層析質譜儀分析法鑑定
    確認之結果，均呈嗎啡、可待因及安非他命、甲基安非他命
    陽性反應，有台灣尖端先進生技醫藥股份有限公司九十四年
    一月二十二日、九十四年二月十七日濫用藥物檢驗報告、台
    灣檢驗科技股份有限公司九十四年九月六日濫用藥物尿液檢
    驗報告各一份、臺北市政府警察局偵辦毒品案件尿液檢體委
    驗單三紙可稽；又扣案之白色粉末六包、白色透明晶體一包
    經鑑定分別含第一級第６項毒品海洛因及第二級毒品甲基安
    非他命成分，有法務部調查局九十四年四月二十七日調科壹
    字第０二０００七０一八號鑑定通知書、臺北市政府警察局
    九十四年五月三十日北市鑑毒字第０九五號鑑驗通知書等足
    憑，均足佐被告前開出於任意性之自白與事實相符，可採為
    認定本案事實之證據。
二、又被告前於八十八年間，因施用毒品案件，經本院以八十九
    年度毒聲字第二六八七號裁定送勒戒處所觀察、勒戒，因有
    繼續施用毒品傾向，經本院以八十九年度毒聲字第二九四六
    裁定令入戒治處所施以強制戒治，復經本院以九十年度毒聲
    字第一六六六號裁定停止戒治，所餘戒治期間付保護管束，
    嗣又經本院以九十年度毒聲字第二四四四號裁定撤銷停止戒
    治，令入戒治處所施以強制戒治，甫於九十一年八月四日戒
    治期滿執行完畢後釋放，經臺灣臺北地方法院檢察署檢察官
    於九十二年三月八日以九十二年度戒毒偵字第三八號為不起
    訴處分確定，有臺灣高等法院被告前案紀錄表、上開不起訴
    處分書可參，被告於上開強制戒治執行完畢釋放後五年內再
    犯本件連續施用第一級、第二級毒品之案件。是本件事證明
    確，被告犯行已堪認定，應依法論科。
三、按海洛因、安非他命分別為毒品危害防制條例第二條第二項
    第一款、第二款所規定之第一級、第二級毒品，是核被告所
    為係犯同條例第十條第一項之施用第一級毒品罪、同條第二
    項之施用第二級毒品罪，其持有海洛因、甲基安非他命均係
    供自己施用，應分別為高度之施用第一級毒品、施用第二級
    毒品犯行所吸收，均不另論罪。被告先後多次施用第一級海
    洛因、第二級毒品安非他命之犯行，分別時間緊接，觸犯構
    成要件相同之罪，顯均係基於概括犯意為之，均為連續犯，
    分別依刑法第五十六條規定論以一罪，並加重其刑。被告所
    犯二罪間，犯意各別，罪名不同，應分論併罰之。爰審酌被
    告前已曾因施用毒品案件經裁定觀察、勒戒及強制戒治，並
    經檢察官為不起訴處分確定，亦有上開前案紀錄表足憑，猶
    不知戒除惡習，一再施用，其所為戕害自己身心，亦對社會
    治安造成危害，惟犯罪後坦承犯行等一切情狀，並參酌檢察
    官之求刑尚屬適當，分別量處如主文所示之刑，並定應執行
    刑。末查，扣案之白色粉末六包、白色透明晶體一包經鑑定
    分別含第一級毒品海洛因及第二級毒品甲基安非他命成分，
    有上開鑑定通知書、鑑驗通知書等足憑，分別為毒品危害防
    制條例第二條第二項第一款、第二款所規定之第一級、第二
    級毒品，不問屬於犯人與否，均應依同條例第十八條第一項
    前段宣告沒收銷燬之。
四、被告自九十三年十二月二十三日某時起至九十四年八月十五
    日凌晨某時止，扣除起訴書所指九十四年二月一日上午十時
    施用第一級毒品海洛因之該次犯行，與自九十四年一月四日
    某時起至九十四年八月十五日凌晨某時止，扣除起訴書所指
    九十四年二月一日採尿回溯前九十六小時內某時施用第二級
    毒品安非他命之該次犯行（含檢察官移送併辦部分），雖未
    據檢察官起訴，然該二部分分別與起訴後經本院認定有罪部
    分有連續犯之裁判上一罪關係，分別為起訴效力所及，且經
    檢察官當庭更正犯罪事實之時間（見本院九十四年九月二十
    七日審判筆錄第二頁），基於審判不可分之原則，本院自應
    併予審酌，併此敘明。
據上論斷，應依刑事訴訟法第二百七十三條之一、第二百九十九
條第一項前段，毒品危害防制條例第十條第一項、第二項、第十
八條第一項前段，刑法第十一條前段、第五十六條、第五十一條
第五款、第九款、第十款，判決如主文。。
本案經檢察官張書華到庭執行職務
中　　華　　民　　國　　94　　年　　10　　月　　18　　日
　　　　　　　　　刑事第四庭    法　官　黎惠萍
上正本證明與原本無異。
如不服本判決，應於判決送達後10日內向本院提出上訴狀（應抄
附繕本）。
                                書記官  楊麗娟
中　　華　　民　　國　　94　　年　　10　　月　　18　　日
附錄本案論罪科刑法條全文
毒品危害防制條例第十條第一項、第二項
毒品危害防制條例第十條
施用第一級毒品者，處六月以上五年以下有期徒刑。
施用第二級毒品者，處三年以下有期徒刑。
